【裁判字號】    88,訴,444
【裁判日期】    890103
【裁判案由】    偽造文書
【裁判全文】
台灣苗栗地方法院刑事判決                          八十八年度訴字第四四四號
    公  訴  人  臺灣苗栗地方法院檢察署檢察官
    被      告  甲○○
右列被告因偽造文書等案件，經檢察官提起公訴（八十八年度偵字第五三四四號），
本院判決如左：
    主      文
甲○○行使偽造私文書，足以生損害於公眾及他人，處有期徒刑肆月。緩刑伍年。內
政部警政署公路警察局舉發違反道路交通管理事件通知單公警局字（八四）第三七一
七七一號之移送聯、迴覆聯、通知聯內偽造「乙○○」之署押陸枚（含指印枚）均
沒收。
    事      實
一、甲○○於民國（下同）八十八年十月二十八日上午五時四十六分許，駕駛車號Ｉ
    Ｙ—七九九號營業用大貨車，行經國道高速一號公路北向一一Ｏ公里處，違規無
    照駕駛，經警攔檢稽查，因其尚未取得營業用大貨車之駕照，竟為免受罰而向稽
    查員警謊稱乙○○之姓名、年籍資料，使執勤警員據以製發公警局字（八四）第
    0000000號之內政部警政署公路警察局舉發違反道路交通管理事件通知單
    ，甲○○並於該張通知單之移送聯、通知聯及回覆聯「收受通知聯者簽章」、「
    發單單位」及回覆機關章戳欄內各偽簽「乙○○」之署押三枚（通知單為一式三
    份，以複寫製作，移送聯收受通知聯者簽章欄、迴覆聯回覆機關章戳欄及通知聯
    發單單位欄內均有甲○○署押，並於三欄內均有指印各一枚），表示已收受該張
    通知單之意，然後再交還予處理之警員王誌慶，而主張係由乙○○領受通知單，
    足以生損害於乙○○及內政部警政署國道公路警察局對道路交通事件管理之正確
    性，嗣為警識破查獲。
二、案經內政部警政署國道公路警察局第二警察隊移送臺灣苗栗地方法院檢察署檢察
    官偵查起訴。
    理      由
一、右揭事實，業據被告甲○○於偵查及本院審理時坦承不諱，且有遭其偽造「乙○
    ○」署押之內政部警政署公路警察局舉發違反道路交通管理事件通知單公警局字
    （八四）第0000000號之移送聯、迴覆聯、通知聯各一紙附卷可稽，足認
    被告之自白與事實相符，本件事證明確，被告犯行洵堪認定。
二、核被告所為，係犯刑法第二百十六條、第二百十條之行使偽造私文書罪。又偽造
    署押行為，因係複寫，故簽名含指印即有六枚署押，偽造署押為偽造私文書之階
    段行為，偽造之低度行為，為高度之行使行為所吸收，均不另論罪。爰審酌被告
    之品行、犯罪之動機、目的僅為圖一時之僥倖、手段、所生危害及犯罪後坦承犯
    行態度尚屬良好等一切情狀，量處如主文所示之刑，以示懲儆。次查被告未曾受
    有期徒刑以上刑之宣告，有本院被告全國前案紀錄表附卷可稽，其因一時失慮致
    罹刑章，經此科刑教訓，當已足資警惕，應無再犯之虞，所犯情節尚屬輕微，本
    院參酌右揭量刑應斟酌事項，因認前所宣告之刑，以暫不執行為適當，爰併予宣
    告緩刑五年，以啟自新。
三、內政部警政署公路警察局舉發違反道路交通管理事件通知單公警局字（八四）第
    0000000號之移送聯、迴覆聯、通知聯內偽造「乙○○」之署押六枚（含
    指印二枚），均應依刑法第二百十九條規定宣告沒
據上論斷，應依刑事訴訟法第二百九十九條第一項前段，刑法第二百十六條、第二百
十條、第二百十九條、第七十四條第一款，判決如主文。
本案經檢察官黃智勇到庭執行職務。
中      華      民      國    八十九    年      一      月      三      日
                                臺灣苗栗地方法院刑事庭
                      法  官  姚  銘  鴻
右正本證明與原本無異。
如不服本判決，應於送達後十日內向本院提出上訴狀 (須附繕本) ，上訴於台灣高等
法院台中分院。
                                    書記官  崔  玉   屏
中      華      民      國    八十九    年      一      月      三      日
附錄本案論罪科刑法條全文：
刑法第二百十六條
行使第二百十條至第二百十五條之文書者，依偽造、變造文書或登載不實事項或使登
載不實事項之規定處斷。
刑法第二百十九條：
偽造之印章、印文或署押，不問屬於犯人與否，沒收之。


司法院資訊處製作；財團法人民間司法改革基金會備份。
